---
title: "Rechtsextreme Aufmärsche in Deutschland"
author: "Autoren: Teilnehmer des ifp Coding Bootcamps"
date: "Letze Aktualisierung: `r format(Sys.time(), '%d.%m.%Y')`"
output:
  html_document:
    css: "utils/style_ifp.css"
---

```{r setup, include = FALSE}
knitr::opts_chunk$set(
  echo = FALSE,
  warning = FALSE,
  message = FALSE
)
```

Aufmärsche von rechtsextremen Parteien und Organisation rücken immer mehr in den Blick der Gesellschaft. Anschläge von Tätern aus dem rechtsextremen Umfeld, wie zuletzt in [Halle](https://de.wikipedia.org/wiki/Anschlag_in_Halle_(Saale)_2019) und [Christchurch](https://de.wikipedia.org/wiki/Terroranschlag_auf_zwei_Moscheen_in_Christchurch), aber auch gewaltsamen Proteste wie in [Chemnitz](https://de.wikipedia.org/wiki/Ausschreitungen_in_Chemnitz_2018), zeigen, dass die rechte Szene durchaus gewaltbereit ist. Diese Datenanalyse untersucht, wo rechtsextreme Demos stattgefunden haben, wer diese organisiert und wie sich die Anzahl und Teilnehmerzahl bei diesen Veranstaltungen über die Jahre hinweg entwickelt hat.

Die Daten kommen aus mehreren [kleinen Anfragen](https://kleineanfragen.de/search?q=%22rechtsextreme+aufm%C3%A4rsche+im%22+body%3ABT&sort=published_at%3Adesc) der Bundestagsfraktion „Die Linke“ und umfassen den Zeitraum von Oktober 2013 bis September 2019.

```{r}
# Pakete installieren und laden
## install.packages(c("rmarkdown", "svglite", "tidyverse", "lubridate", "cowplot", "rgdal", "leaflet"))
library(tidyverse)
library(lubridate)
library(cowplot)
library(rgdal)
library(leaflet)

# Eigenes Theme für ggplot laden und setzen
# source("utils/theme_steffen.R")
source("utils/theme_ifp.R")
theme_set(theme_ifp())

## Tabelle der rechtsextremen Aufmärsche laden und richtige Spaltenformate setzen
demos <- read_csv(
  "data/rechtsextreme_aufmaersche.csv",
  col_types = cols(
    .default = col_character(),
    Lat = col_double(),
    Long = col_double(),
    Datum = col_date(format = "%d.%m.%Y"),
    Teilnehmer = col_integer()
  )
)

## Eigene Spalten für Jahr und Monat hinzufügen
demos <- demos %>%
  filter(Bundesland != "#N/A") %>%
  mutate(
    Jahr = as.integer(year(Datum)),
    Monat = as.integer(month(Datum))
  )

## Tabelle der Asylanträge laden
asylantraege <- read_csv(
  "data/asylantraege.csv",
  col_types = cols(
    .default = col_integer()
  )
)

## Flächen der Bundesländer laden
bundeslaender_geo <- readOGR("data/bundeslaender.geo.json", verbose = FALSE)
```

### Welche rechtsextreme Gruppe oder Partei hat die meisten Aufmärsche organisiert?

Insgesamt haben rechte Organisation `r demos %>% count() %>% first()` Aufmärsche im Zeitraum von Oktober 2013 bis September 2019 organisiert. Ein großer Teil der Veranstaltungen wurde jedoch von Bürgerbündnissen und Einzelpersonen organisiert.

```{r}
# Einfaches Säulendiagramm
demos %>%
  group_by(Kategorie) %>%
  summarise(Anzahl = n()) %>%
  arrange(desc(Anzahl)) %>%
  ggplot(aes(x = reorder(Kategorie, -Anzahl), y = Anzahl)) +
    geom_bar(stat = "identity", fill = "#006CAB") +
    xlab("Organisation oder Partei")

# Anzahl der Aufmärsche pro Partei für Text
npd_anzahl <- demos %>%
  filter(Kategorie == "NPD") %>%
  summarise(Anzahl = n()) %>%
  first()

die_rechte_anzahl <- demos %>%
  filter(Kategorie == "Die Rechte") %>%
  summarise(Anzahl = n()) %>%
  first()

dritter_weg_anzahl <- demos %>%
  filter(Kategorie == "III. Weg") %>%
  summarise(Anzahl = n()) %>%
  first()
```

Die rechtsextreme Altpartei NPD organisierte `r npd_anzahl` Aufmärschen. Die 2012 gegründete neonazistische Partei „Die Rechte“ organisierte im gleichen Zeitraum `r die_rechte_anzahl` Protestmärsche. Die rechtsextreme Partei „Der III. Weg“ wurde 2013 gegründet und richtete bisher `r dritter_weg_anzahl` Demos aus.

### Wie hat sich die Anzahl der rechtsextremen Aufmärsche entwickelt?

```{r}
anzahl <- demos %>%
  group_by(Jahr) %>%
  summarise(Anzahl = sum(n()))

ggplot(anzahl, aes(x = factor(Jahr), y = Anzahl, group = 1)) +
  geom_line(color = "#006CAB", size = 1) +
  geom_point(color = "#006CAB", size = 2) +
  xlab(label = "Jahr")

# Maximalwerte für Text
anzahl_hoechste <- anzahl %>% top_n(1, Anzahl)
anzahl_niedrigste <- anzahl %>% top_n(-1, Anzahl)
```

Die meisten rechtsextremen Aufmärsche fanden `r anzahl_hoechste$Jahr` mit insgesamt `r anzahl_hoechste$Anzahl` Demos statt. Die wenigsten Veranstaltungen hingegen fanden `r anzahl_niedrigste$Jahr` mit `r anzahl_niedrigste$Anzahl` Demos statt.

### Wie hat sich die Anzahl der Teilnehmer bei rechtsextremen Aufmärschen entwickelt?

```{r}
teilnehmer <- demos %>%
  drop_na(Teilnehmer) %>%
  group_by(Jahr) %>%
  summarise(Teilnehmer = sum(Teilnehmer))

ggplot(teilnehmer, aes(x = factor(Jahr), y = Teilnehmer, group = 1)) +
  geom_line(color = "#006CAB", size = 1) +
  geom_point(color = "#006CAB", size = 2) +
  scale_y_continuous(
    labels = function(x) { 
      format(x, big.mark = ".", scientific = FALSE)
    }
  ) +
  xlab(label = "Jahr")
    
# Maximalwerte für Text
teilnehmer_hoechste <- teilnehmer %>% top_n(1, Teilnehmer)
teilnehmer_niedrigste <- teilnehmer %>% top_n(-1, Teilnehmer)
```

Die meisten Teilnehmer (insgesamt `r teilnehmer_hoechste$Teilnehmer`) hatten Aufmärsche im Jahr `r teilnehmer_hoechste$Jahr`. Im Jahr `r teilnehmer_niedrigste$Jahr` nahmen die wenigsten Teilnehmer (insgesamt `r teilnehmer_niedrigste$Teilnehmer`) an rechtsextremen Demos teil.

### Gibt es einen Zusammenhang zwischen der Anzahl der Veranstaltungen und den Teilnehmerzahlen?

```{r}
demos %>%
  group_by(Jahr) %>%
  summarise(
    Anzahl = sum(n()),
    Teilnehmer = sum(Teilnehmer, na.rm = TRUE)
  ) %>%
  ggplot(aes(x = Teilnehmer, y = Anzahl)) +
    geom_smooth(method = 'lm', se = FALSE, size = 1, color = "#DF6233", linetype = "dotted") +
    geom_point(size = 2, color = "#006CAB") +
    scale_x_continuous(
      limits = c(0, 60000),
      labels = function(x) {
        format(x, big.mark = ".", scientific = FALSE)
      }
    ) +
    scale_y_continuous(limits = c(0, 500)) +
    geom_text(aes(label = Jahr), hjust = -0.25, vjust = 0.45, color = "#006CAB")
```

Grundsätzlich gilt, je mehr Aufmärsche pro Jahr stattfinden, desto mehr Teilnehmer an solche Veranstaltungen gibt es insgesamt. Spannend ist aber das Jahr 2018, wo es im Vergleich

### Wie hat sich die durchschnittliche Zahl der Teilnehmer entwickelt?

### Was waren die größten Aufmärsche und wann haben sie stattgefunden?

### Gibt es einen Zusammenhang zwischen der Anzahl der Aufmärsche und den in Deutschland gestellten Asylanträgen?

```{r}
teilnehmer_pa <- demos %>%
  group_by(Jahr) %>%
  summarise(Anzahl = sum(n()))

asylantraege_pa <- asylantraege %>%
  filter(between(Jahr, 2013, 2019))

ggplot() +
  geom_line(data = teilnehmer_pa, aes(x = Jahr, y = Anzahl), color = "#006CAB", size = 1) +
  geom_point(data = teilnehmer_pa, aes(x = Jahr, y = Anzahl), color = "#006CAB", size = 2) +
  geom_line(data = asylantraege_pa, aes(x = Jahr, y = `Erstanträge`/1000), color = "#DF6233",size = 1) +
  geom_point(data = asylantraege_pa, aes(x = Jahr, y = `Erstanträge`/1000), color = "#DF6233",size = 2) +
  scale_x_discrete(limits = teilnehmer_pa$Jahr) +
  scale_y_continuous(
    name = "Anzahl der Aufmärsche",
    sec.axis = sec_axis(~., name = "Asylanträge (in Tsd.)")
  ) +
  theme(
    axis.title.y = element_text(color = "#006CAB"),
    axis.title.y.right = element_text(color = "#DF6233")
  )
```

```{r}
teilnehmer_plot <- ggplot(teilnehmer_pa, aes(x = factor(Jahr), y = Anzahl)) +
  geom_bar(stat = "identity", fill = "#006CAB") +
  coord_flip() +
  xlab("Jahr") +
  ylab("Rechtsextreme Aufmärsche") +
  theme(
    axis.title.x = element_text(color = "#006CAB"),
  )

asylantraege_plot <- ggplot(asylantraege_pa, aes(x = factor(Jahr), y = `Erstanträge`)) +
  geom_bar(stat = "identity", fill = "#DF6233") +
  coord_flip() +
  scale_y_continuous(
    labels = function (x) {
      format(x, scientific = FALSE, big.mark = ".")
    }
  ) +
  xlab("Jahr") +
  ylab("Asylanträge") +
  theme(
    axis.title.x = element_text(color = "#DF6233")
  )

plot_grid(teilnehmer_plot, asylantraege_plot)
```

### In welchem Monat gab es die meisten rechtsextremen Aufmärsche?

```{r}
demos %>%
  group_by(Monat) %>%
  summarise(Anzahl = sum(n())) %>%
  ggplot(aes(x = factor(Monat), y = Anzahl, group = 1)) +
    geom_bar(stat = "identity", size = 1, fill = "#006CAB") +
    scale_x_discrete(label = function (x) month.abb[as.integer(x)]) +
    xlab(label = "Monat")
```

### Wie hat sich die Anzahl der rechtsextremen Aufmärsche *pro Partei* entwickelt?

```{r}
demos %>%
  group_by(Kategorie, Jahr) %>%
  summarise(Anzahl = sum(n())) %>%
  ggplot(aes(x = factor(Jahr), y = Anzahl)) +
    geom_line(aes(group = Kategorie, color = Kategorie), size = 1) +
    geom_point(aes(group = Kategorie, color = Kategorie), size = 2) +
    scale_color_brewer(palette = "Set1") +
    ggtitle("Rechtsextreme Aufmärsche pro Organisation und Jahr") +
    xlab(label = "Jahr")
```

### Wie hat sich die Anzahl der rechtsextremen Aufmärsche *pro Bundesland* entwickelt?

```{r}
demos %>%
  group_by(Bundesland, Jahr) %>%
  summarise(Anzahl = sum(n())) %>%
  ggplot(aes(x = Jahr, y = Anzahl, group = Bundesland)) +
    geom_line(show.legend = FALSE, size = 0.75, color = "#006CAB") +
    geom_point(size = 1.5, color = "#006CAB") +
    facet_wrap(~ Bundesland) +
    scale_x_discrete(limits = c(2013, 2019)) +
    xlab(label = "") +
    ylab(label = "")

## ggsave("aufmaersche.svg", width = 20, height = 20, units = "cm")
```

### Karte der rechtsextremen Aufmärsche pro Bundesland (Leaflet)

```{r}
pal <- colorBin(
  palette = c('#fff7bc', '#d95f0e'),
  domain = c(0, 170),
  bins = 4
)

leaflet(
  data = bundeslaender_geo,
  options = leafletOptions(
    zoomControl = FALSE,
    minZoom = 5,
    maxZoom = 5
  )) %>%
  addProviderTiles(
    "CartoDB.Positron",
    options = providerTileOptions(noWrap = TRUE)
  ) %>%
  addPolygons(
    stroke = TRUE,
    color = '#666666',
    opacity = 1,
    weight = 1,
    smoothFactor = 0.5,
    fillOpacity = 1,
    fillColor = ~pal(Anzahl),
    label = ~paste0(NAME_1, ": ", Anzahl, " Demos mit insgesamt ", format(Teilnehmer, big.mark = ".", scientific = FALSE), " Teilnehmern"),
  ) %>%
  addLegend(
    pal = pal,
    values = ~Anzahl,
    opacity = 1,
    na.label = "keine Demos",
    title = "Anzahl der Demos"
  )
```

### Karte der rechtsextremen Aufmärsche pro Ort (Leaflet)

```{r}
staedte_daten <- demos %>%
  group_by(Ort, Lat, Long) %>%
  summarise(Anzahl = n(), Teilnehmer = sum(Teilnehmer, rm.na = TRUE))

leaflet(data = staedte_daten) %>%
  setView(
    lat = 51.00, 
    lng = 10.40,
    zoom = 5
  )  %>%
  addProviderTiles(
    "CartoDB.Positron",
    options = providerTileOptions(noWrap = TRUE)
  ) %>%
  addCircles(
    lat = ~Lat,
    lng = ~Long,
    radius = ~sqrt(Anzahl/pi) * 10000,
    popup = ~paste0("<b>", Ort, "</b>", ": ", Anzahl, " Demos mit ", format(Teilnehmer, big.mark = ".", scientific = FALSE), " Teilnehmern"),
    stroke = FALSE,
    color = "#DF6233",
    fillOpacity = 0.5
  )
```
