---
title: "Rechtsextreme Aufmärsche in Deutschland"
author: "Autoren: Teilnehmer des ifp Coding Bootcamps"
date: "Letze Aktualisierung: `r format(Sys.time(), '%d.%m.%Y')`"
output:
  html_document:
    css: "utils/style_ifp.css"
---

```{r setup, include = FALSE}
knitr::opts_chunk$set(
  echo = FALSE,
  warning = FALSE,
  message = FALSE
)
```

Aufmärsche von rechtsextremen Parteien und Organisation rücken immer mehr in den Blick der Gesellschaft. Anschläge von Tätern aud dem rechtsextremen Umfeld, wie zuletzt in [Halle](https://de.wikipedia.org/wiki/Anschlag_in_Halle_(Saale)_2019) und [Christchurch](https://de.wikipedia.org/wiki/Terroranschlag_auf_zwei_Moscheen_in_Christchurch), zeigen, dass es sich lohnt die Szene genau zu beobachten. Daher lohnt es sich auch anzuschauen, wo und wann rechtsextreme Aufmärsche stattgefunden haben, wer diese organisiert und wie sich die Anzahl an Aufmärche über die Jahre entwickelt hat.

Die Daten kommen aus mehreren [kleinen Anfragen](https://kleineanfragen.de/search?q=%22rechtsextreme+aufm%C3%A4rsche+im%22+body%3ABT&sort=published_at%3Adesc) der Bundestagsfraktion „Die Linke“ und umfassen den Zeitraum von Oktober 2013 bis September 2019.

```{r}
# Pakete installieren und laden
## install.packages(c("rmarkdown", "svglite", "tidyverse", "lubridate", "cowplot", "rgdal", "leaflet"))
library(tidyverse)
library(lubridate)
library(cowplot)
library(rgdal)
library(leaflet)

# Eigenes Theme für ggplot laden und setzen
# source("utils/theme_steffen.R")
source("utils/theme_ifp.R")
theme_set(theme_ifp())

## Tabelle der rechtsextremen Aufmärsche laden und richtige Spaltenformate setzen
demos <- read_csv(
  "data/rechtsextreme_aufmaersche.csv",
  col_types = cols(
    .default = col_character(),
    Lat = col_double(),
    Long = col_double(),
    Datum = col_date(format = "%d.%m.%Y"),
    Teilnehmer = col_integer()
  )
)

## Eigene Spalten für Jahr und Monat hinzufügen
demos <- demos %>%
  filter(Bundesland != "#N/A") %>%
  mutate(
    Jahr = as.integer(year(Datum)),
    Monat = as.integer(month(Datum))
  )

## Tabelle der Asylanträge laden
asylantraege <- read_csv(
  "data/asylantraege.csv",
  col_types = cols(
    .default = col_integer()
  )
)

## Flächen der Bundesländer laden
bundeslaender_geo <- readOGR("data/bundeslaender.geo.json", verbose = FALSE)
```

### Welche rechtsextreme Gruppe oder Partei hat die meisten Aufmärsche organisiert?

Insgesamt haben rechte Organisation `r demos %>% count() %>% first()` Aufmärsche im Zeitraum von Oktober 2013 bis September 2019 organisiert. Ein großer Teil der Veranstaltungen wurde jedoch von Bürgerbündnissen und Einzelpersonen organisiert.

```{r}
# Einfaches Säulendiagramm
demos %>%
  group_by(Kategorie) %>%
  summarise(AnAnzahl = n()) %>%
  arrange(desc(AnAnzahl)) %>%
  ggplot(aes(x = reorder(Kategorie, -AnAnzahl), y = AnAnzahl)) +
    geom_bar(stat = "identity", fill = "#006CAB") +
    xlab("Organisation oder Partei")

# GesamtAnzahl der Aufmärsche pro Partei für Text
npd_anAnzahl <- demos %>%
  filter(Kategorie == "NPD") %>%
  summarise(AnAnzahl = n()) %>%
  first()

die_rechte_anAnzahl <- demos %>%
  filter(Kategorie == "Die Rechte") %>%
  summarise(AnAnzahl = n()) %>%
  first()

dritter_weg_anAnzahl <- demos %>%
  filter(Kategorie == "III. Weg") %>%
  summarise(AnAnzahl = n()) %>%
  first()
```

Die rechtsextreme Altpartei NPD organisierte immerhin `r npd_anAnzahl` Aufmärschen. Die 2012 gegründete neonazistische Partei „Die Rechte“ organisierte im gleichen Zeitraum `r die_rechte_anAnzahl` Protestmärsche. Die rechtsextreme Partei „Der III. Weg“ wurde 2013 gegründet und richte bisher `r dritter_weg_anAnzahl` Demos aus.

### Wie hat sich die Anzahl der rechtsextremen Aufmärsche entwickelt?

```{r}
demos %>%
  group_by(Jahr) %>%
  summarise(AnAnzahl = sum(n())) %>%
  ggplot(aes(x = factor(Jahr), y = AnAnzahl, group = 1)) +
    geom_line(color = "#006CAB", size = 1) +
    geom_point(color = "#006CAB", size = 2) +
    xlab(label = "Jahr")
```

### Wie haben sich die Anzahl der Teilnehmer bei rechtsextremen Aufmärschen entwickelt?

```{r}
demos %>%
  drop_na(Teilnehmer) %>%
  group_by(Jahr) %>%
  summarise(Teilnehmer = sum(Teilnehmer)) %>%
  ggplot(aes(x = factor(Jahr), y = Teilnehmer, group = 1)) +
    geom_line(color = "#006CAB", size = 1) +
    geom_point(color = "#006CAB", size = 2) +
    scale_y_continuous(
      labels = function(x) { 
        format(x, big.mark = ".", scientific = FALSE)
      }
    )
    xlab(label = "Jahr")
```

### Gibt es einen Zusammenhang zwischen der AnAnzahl der Veranstaltungen und den TeilnehmerAnzahlen?

```{r}
demos %>%
  group_by(Jahr) %>%
  summarise(
    AnAnzahl = sum(n()),
    Teilnehmer = sum(Teilnehmer, na.rm = TRUE)
  ) %>%
  ggplot(aes(x = Teilnehmer, y = AnAnzahl)) +
    geom_smooth(method = 'lm', se = FALSE, size = 1, color = "#DF6233", linetype = "dotted") +
    geom_point(size = 2, color = "#006CAB") +
    scale_x_continuous(
      limits = c(0, 60000),
      labels = function(x) {
        format(x, big.mark = ".", scientific = FALSE)
      }
    ) +
    scale_y_continuous(limits = c(0, 500)) +
    geom_text(aes(label = Jahr), hjust = -0.25, vjust = 0.45, color = "#006CAB")
```

### Gibt es einen Zusammenhang zwischen der AnAnzahl der Aufmärsche und den in Deutschland gestellten Asylanträgen?

```{r}
teilnehmer_pa <- demos %>%
  group_by(Jahr) %>%
  summarise(AnAnzahl = sum(n()))

asylantraege_pa <- asylantraege %>%
  filter(between(Jahr, 2013, 2019))

ggplot() +
  geom_line(data = teilnehmer_pa, aes(x = Jahr, y = AnAnzahl), color = "#006CAB", size = 1) +
  geom_point(data = teilnehmer_pa, aes(x = Jahr, y = AnAnzahl), color = "#006CAB", size = 2) +
  geom_line(data = asylantraege_pa, aes(x = Jahr, y = `Erstanträge`/1000), color = "#DF6233",size = 1) +
  geom_point(data = asylantraege_pa, aes(x = Jahr, y = `Erstanträge`/1000), color = "#DF6233",size = 2) +
  scale_x_discrete(limits = teilnehmer_pa$Jahr) +
  scale_y_continuous(
    name = "AnAnzahl der Aufmärsche",
    sec.axis = sec_axis(~., name = "Asylanträge (in Tsd.)")
  ) +
  theme(
    axis.title.y = element_text(color = "#006CAB"),
    axis.title.y.right = element_text(color = "#DF6233")
  )
```

```{r}
teilnehmer_plot <- ggplot(teilnehmer_pa, aes(x = factor(Jahr), y = AnAnzahl)) +
  geom_bar(stat = "identity", fill = "#006CAB") +
  coord_flip() +
  xlab("Jahr") +
  ylab("Rechtsextreme Aufmärsche") +
  theme(
    axis.title.x = element_text(color = "#006CAB"),
  )

asylantraege_plot <- ggplot(asylantraege_pa, aes(x = factor(Jahr), y = `Erstanträge`)) +
  geom_bar(stat = "identity", fill = "#DF6233") +
  coord_flip() +
  scale_y_continuous(
    labels = function (x) {
      format(x, scientific = FALSE, big.mark = ".")
    }
  ) +
  xlab("Jahr") +
  ylab("Asylanträge") +
  theme(
    axis.title.x = element_text(color = "#DF6233")
  )

plot_grid(teilnehmer_plot, asylantraege_plot)
```

### In welchem Monat gab es die meisten rechtsextremen Aufmärsche?

```{r}
demos %>%
  group_by(Monat) %>%
  summarise(AnAnzahl = sum(n())) %>%
  ggplot(aes(x = factor(Monat), y = AnAnzahl, group = 1)) +
    geom_bar(stat = "identity", size = 1, fill = "#006CAB") +
    scale_x_discrete(label = function (x) month.abb[as.integer(x)]) +
    xlab(label = "Monat")
```

### Wie hat sich die Anzahl der rechtsextremen Aufmärsche *pro Partei* entwickelt?

```{r}
demos %>%
  group_by(Kategorie, Jahr) %>%
  summarise(AnAnzahl = sum(n())) %>%
  ggplot(aes(x = factor(Jahr), y = AnAnzahl)) +
    geom_line(aes(group = Kategorie, color = Kategorie), size = 1) +
    geom_point(aes(group = Kategorie, color = Kategorie), size = 2) +
    scale_color_brewer(palette = "Set1") +
    ggtitle("Rechtsextreme Aufmärsche pro Organisation und Jahr") +
    xlab(label = "Jahr")
```

### Wie hat sich die Anzahl der rechtsextremen Aufmärsche *pro Bundesland* entwickelt?

```{r}
demos %>%
  group_by(Bundesland, Jahr) %>%
  summarise(AnAnzahl = sum(n())) %>%
  ggplot(aes(x = Jahr, y = AnAnzahl, group = Bundesland)) +
    geom_line(show.legend = FALSE, size = 0.75, color = "#006CAB") +
    geom_point(size = 1.5, color = "#006CAB") +
    facet_wrap(~ Bundesland) +
    scale_x_discrete(limits = c(2013, 2019)) +
    xlab(label = "") +
    ylab(label = "")

## ggsave("aufmaersche.svg", width = 20, height = 20, units = "cm")
```

### Karte der rechtsextremen Aufmärsche pro Bundesland (Leaflet)

```{r}
pal <- colorBin(
  palette = c('#fff7bc', '#d95f0e'),
  domain = c(0, 170),
  bins = 4
)

leaflet(
  data = bundeslaender_geo,
  options = leafletOptions(
    zoomControl = FALSE,
    minZoom = 5,
    maxZoom = 5
  )) %>%
  addProviderTiles(
    "CartoDB.Positron",
    options = providerTileOptions(noWrap = TRUE)
  ) %>%
  addPolygons(
    stroke = TRUE,
    color = '#666666',
    opacity = 1,
    weight = 1,
    smoothFactor = 0.5,
    fillOpacity = 1,
    fillColor = ~pal(AnAnzahl),
    label = ~paste0(NAME_1, ": ", AnAnzahl, " Demos mit insgesamt ", format(Teilnehmer, big.mark = ".", scientific = FALSE), " Teilnehmern"),
  ) %>%
  addLegend(
    pal = pal,
    values = ~AnAnzahl,
    opacity = 1,
    na.label = "keine Demos",
    title = "AnAnzahl der Demos"
  )
```

### Karte der rechtsextremen Aufmärsche pro Ort (Leaflet)

```{r}
staedte_daten <- demos %>%
  group_by(Ort, Lat, Long) %>%
  summarise(AnAnzahl = n(), Teilnehmer = sum(Teilnehmer, rm.na = TRUE))

leaflet(data = staedte_daten) %>%
  setView(
    lat = 51.00, 
    lng = 10.40,
    zoom = 5
  )  %>%
  addProviderTiles(
    "CartoDB.Positron",
    options = providerTileOptions(noWrap = TRUE)
  ) %>%
  addCircles(
    lat = ~Lat,
    lng = ~Long,
    radius = ~sqrt(AnAnzahl/pi) * 10000,
    popup = ~paste0("<b>", Ort, "</b>", ": ", AnAnzahl, " Demos mit ", format(Teilnehmer, big.mark = ".", scientific = FALSE), " Teilnehmern"),
    stroke = FALSE,
    color = "#DF6233",
    fillOpacity = 0.5
  )
```
