---
title: "Rechtsextreme Aufmärsche in Deutschland"
author: "Autoren: Teilnehmer des ifp Coding Bootcamps"
date: "Letze Aktualisierung: `r format(Sys.time(), '%d.%m.%Y')`"
output:
  html_document:
    theme: "simplex"
---

```{r setup, include = FALSE}
knitr::opts_chunk$set(
  echo = F,
  warning = F,
  message = F
)
```

```{r}
# Pakete installieren und laden
## install.packages(c("rmarkdown", "svglite", "tidyverse", "lubridate", "cowplot", "rgdal", "maptools", "leaflet"))
library(tidyverse)
library(lubridate)
library(cowplot)
library(rgdal)
library(maptools)
library(leaflet)

# Theme für ggplot setzen: https://ggplot2.tidyverse.org/reference/ggtheme.html
theme_set(theme_minimal())

## Tabelle der rechtsextremen Aufmärsche laden und richtige Spaltenformate setzen
demos <- read_csv(
  "data/rechtsextreme_aufmaersche.csv",
  col_types = cols(
    .default = col_character(),
    Datum = col_date(format = "%d.%m.%Y"),
    Teilnehmer = col_integer()
  )
)

## Eigene Spalten für Jahr und Monat hinzufügen
demos <- demos %>%
  mutate(
    Jahr = year(Datum),
    Monat = month(Datum)
  )
```

### Welche rechtsextreme Gruppe oder Partei hat die meisten Aufmärsche organisiert?

```{r}
# Dein Code
```

### Wie hat sich die Anzahl der rechtsextremen Aufmärsche entwickelt?

```{r}
# Dein Code
```

### Wie hat sich die Anzahl der Teilnehmer bei rechtsextremen Aufmärschen entwickelt?

```{r}
# Dein Code
```

### Gibt es einen Zusammenhang zwischen der Anzahl der Veranstaltungen und den Teilnehmerzahlen?

```{r}
# Dein Code
```

### Gibt es einen Zusammenhang zwischen der Anzahl der Aufmärsche und der Anzahl der Asylanträge?

```{r}
# Dein Code
```

### In welchem Monat gab es die meisten rechtsextremen Aufmärsche?

```{r}
# Dein Code
```

### Wie hat sich die Anzahl der rechtsextremen Aufmärsche *pro Partei* entwickelt?

```{r}
# Dein Code
```

### Wie hat sich die Anzahl der rechtsextremen Aufmärsche *pro Bundesland* entwickelt?

```{r}
# Dein Code
```

### Karte der rechtsextremen Aufmärsche pro Bundesland (Leaflet)

```{r}
# Dein Code
```

### Karte der rechtsextremen Aufmärsche pro Ort (Leaflet)

```{r}
# Dein Code
```
