---
title: "Rechtsextreme Aufmärsche in Deutschland (2013 bis 2019)"
author: "Teilnehmer des ifp Coding Bootcamps"
date: "`r format(Sys.time(), '%d.%m.%Y')`"
output: html_document
---

```{r setup, include=FALSE}
knitr::opts_chunk$set(
  echo = F,
  warning = F,
  message = F
)
```

```{r}
library(tidyverse)
library(lubridate)

theme_set(theme_bw())

## Tabelle laden und richtige Spaltenformate setzen 
data <- read_csv(
  "rechtsextreme_aufmaersche.csv",
  col_types = cols(
    .default = col_character(),
    Datum = col_date(format = "%d.%m.%Y"),
    Teilnehmer = col_integer()
  )
)

## Eigene Spalten für Jahr und Monat hinzufügen
data <- data %>%
  mutate(
    Jahr = year(Datum),
    Monat = month(Datum)
  )
```

### Welche rechtsextreme Gruppe oder Partei hat die meisten Aufmärsche organisiert?

```{r}
data %>%
  group_by(Kategorie) %>%
  summarise(Anzahl = n()) %>%
  arrange(desc(Anzahl))
```

### Welche rechtsextreme Gruppe oder Partei hat die meisten Aufmärsche *pro Jahr* organisiert?

### Welche rechtsextreme Gruppe oder Partei hat die meisten Teilnehmer zusammengebracht?

### Welche rechtsextreme Gruppe oder Partei hat die meisten Teilnehmer *pro Jahr* zusammengebracht?

### Gibt es einen Zusammenhang zwischen der Anzahl an Aufmärschen und den Teilnehmerzahlen?

### In welchem Jahr gab es die meisten rechtsextremen Aufmärsche?

### In welchem Monat gab es die meisten rechtsextremen Aufmärsche?

### Wie hat sich die Zahl der rechtsextremen Aufmärsche entwickelt?

### Wie hat sich die Zahl der rechtsextremen Aufmärsche *pro Partei* entwickelt?

