---
title: "Einstieg in R Markdown - Notebook"
author: "Benedict Witzenberger, SZ"
date: "`r format(Sys.time(), '%d.%B.%Y')`"
output: html_notebook
---

```{r setup, include=FALSE}
knitr::opts_chunk$set(echo = TRUE)
library(tidyverse)
library(glue) # install.packages("glue")
```

Markdown ist eine einfache Auszeichnungssprache - mit der wir schnell und einfach Dokumente erstellen können, die wir in verschiedensten Vormaten ausspielen können.

[RMarkdown](https://rmarkdown.rstudio.com/) ist die R-Variante davon. Sie kann R-Code ausführen und die Ergebnisse in das Dokument einbinden.

Das tolle: Wir können unsere Analyse durchführen - und die Ergebnisse hinterher ganz einfach teilen:

* als HTML-Seite
* als PDF
* als Word-Datei
* als Präsentation
* als Buch
* ...

## Ein Beispiel

Wir laden die Daten des Oktoberfest-Datensatzes in R:

```{r}
df_oktoberfest <- read_csv("https://www.opengov-muenchen.de/dataset/8d6c8251-7956-4f92-8c96-f79106aab828/resource/e0f664cf-6dd9-4743-bd2b-81a8b18bd1d2/download/oktoberfestgesamt19852018.csv")
```

Der Datensatz enthält `r nrow(df_oktoberfest)` Jahre. Von `r min(df_oktoberfest$jahr)` bis `r max(df_oktoberfest$jahr)`.

Diese Variablen enthält der Datensatz:

```{r}
df_oktoberfest %>% 
  str()
```

Im Schnitt dauerte das Fest `r median(df_oktoberfest$dauer)` Tage.

So hat sich der Bierpreis verändert:

```{r}
ggplot(df_oktoberfest, aes(jahr, bier_preis)) +
  geom_line() +
  scale_y_continuous(limits = c(0, 15)) +
  ylab("Maßpreis in Euro")
```

Was waren die besuchterstärksten Jahre?

```{r results='asis', warning=FALSE, echo=FALSE}
df_oktoberfest %>% 
  arrange(desc(besucher_gesamt)) %>% 
  top_n(3, wt = besucher_gesamt) %>% 
  glue_data("* Im Jahr **{jahr}** kamen insgesamt {besucher_gesamt} Mio. Menschen in {dauer} Tagen auf das Fest. Im Schnitt waren das etwa {format(besucher_tag * 1000, big.mark = '.')} pro Tag.")
```

